sv: Stämningssystem: Skruvstämd; Fast (ej stämbar); Mekaniskt/ringstämd; Repstämd; Annat
ru: Система настройки: Болтовая; Фиксированная (ненастраиваемая); Механическая/кольцевая; Веревочная; Другое
de: Stimmsystem: Schraubenstimmung; Fixiert (nicht stimmbar); Mechanisch/Ringstimmung; Seilstimmung; Sonstiges
pt-PT: Sistema de afinação: Afinação por parafuso; Fixo (não afinável); Mecânica/afinação por anel; Afinação por corda; Outro
nb: Stemmesystem: Boltestemt; Fast (ikke stembar); Mekanisk/ringstemt; Taustemt; Annet
pl: System strojenia: Strojone śrubami; Stałe (niestrojalne); Strojone mechanicznie/obręczą; Strojone sznurkiem; Inne
da: Stemningssystem: Bolt-stemt; Fast (kan ikke stemmes); Mekanisk/ring-stemt; Reb-stemt; Andet
fi: Viritysjärjestelmä: Pulttiviritettävä; Kiinteä (ei viritettävä); Mekaaninen/rengasviritettävä; Köysiviritettävä; Muu
zh-TW: 調音系統: 螺栓調音; 固定 (不可調音); 機械/調音環調音; 繩索調音; 其他
it: Sistema di accordatura: A tiranti; Fisso (non intonabile); Meccanico/ad anello; Intonazione a corda; Altro
hr-HR: Sustav podešavanja: Ugađanje vijcima; Fiksno (ne može se ugađati); Mehanički / ugađanje prstenom; Ugađanje užetom; Ostalo
el: Σύστημα κουρδίσματος: Κουρδιστό με βίδες; Σταθερό (μη κουρδιζόμενο); Μηχανικό/κουρδιστό με δακτύλιο; Κουρδιστό με σχοινιά; Άλλο
en: Tuning system: Bolt-tuned; Fixed (non-tunable); Mechanical/ring-tuned; Rope-tuned; Other
cs: Ladicí systém: Laditelné šrouby; Pevné (neladitelné); Mechanické/laditelné obručí; Laditelné provazem; Ostatní
vi: Hệ thống điều chỉnh: Chỉnh bằng bu-lông; Cố định (không thể chỉnh); Chỉnh cơ/chỉnh bằng vòng; Chỉnh bằng dây thừng; Khác
es: Sistema de afinación: Afinación por perno; Fija (no afinable); Afinación mecánica/por aro; Afinación por cuerda; Otro
ja: チューニングシステム: ボルトチューニング; 固定式 (チューニング不可); メカニカル / リングチューニング; ロープチューニング; その他
th: ระบบปรับแต่ง: ปรับจูนด้วยโบลต์; คงที่ (ปรับจูนไม่ได้); แบบกลไก/ปรับจูนด้วยวงแหวน; ปรับจูนด้วยเชือก; อื่นๆ
zh-CN: 调音系统: 螺栓调音; 固定（不可调音）; 机械/环形调音; 绳索调音; 其他
ro-RO: Sistem de acordare: Acordat cu șuruburi; Fix (neacordabil); Acordat mecanic/cu inel; Acordat cu frânghie; Altele
bg-BG: Система за настройка: Болтово настройване; Фиксирана (без настройка); Механично/пръстеново настройване; Въжено настройване; Друга
pt-BR: Sistema de ajuste: Afinação por parafuso; Fixo (não afinável); Mecânico/afinação por anel; Afinação por corda; Outro
sk-SK: Ladiaci systém: Ladenie skrutkami; Pevné (neladiteľné); Mechanické/ladenie obručou; Ladenie lanom; Iný
sl-SI: Sistem uglaševanja: Uglasitev z vijaki; Fiksno (ni mogoče uglasiti); Mehanska/obročna uglasitev; Uglasitev z vrvjo; Drugo
nl: Stemsysteem: Boutgespannen; Vaste spanning (niet-stembaar); Mechanisch/ringgespannen; Touwgespannen; Anders
fr: Système de réglage: Accordage par boulon; Fixe (non accordable); Mécanique/accordage par anneau; Accordage par corde; Autre
ko: 튜닝 시스템: 볼트 튜닝; 고정식(튜닝 불가); 기계식/링 튜닝; 로프 튜닝; 기타
hu: Hangolórendszer: Csavaros hangolású; Fix (nem hangolható); Mechanikus/gyűrűs hangolású; Kötélhangolású; Egyéb
lt-LT: Derinimo sistema: Varžtinis derinimas; Fiksuotas (nederinamas); Mechaninis / derinamas žiedu; Derinamas virvėmis; Kita
tr: Akort sistemi: Cıvata akortlu; Sabit (akort edilemez); Mekanik/halka akortlu; İp akortlu; Diğer